臺灣高雄地方法院刑事判決　　　　　　　　　　　　　九十一年度易字第五四六號
　　公　訴　人　臺灣高雄地方法院檢察署檢察官
　　被　　　告　丙○○○
右列被告因傷害案件，經檢察官聲請以簡易判決處刑（九十年度偵字第一八八五二號
），惟本院雄簡易庭認不宜以簡易判決處刑（九十年度雄簡字第一二九０號），改依
通常程序審判，本院判決如左：
    主    文
丙○○○傷害人之身體，處有期徒刑貳月，如易科罰金，以參佰元折算壹日。
    事    實
一、丙○○○與張敏惠（已於九十年十一月十七日過世）係親家關係，雙方之間曾因
    丙○○○兒子盧聲傑與張敏惠之女兒于雅鈴結婚後感情不睦而產生糾紛，丙○○
    ○即於民國九十年八月二十四日六時至七時間，前往位於高雄市左營區○○○路
    九號三樓之「果峰里活動中心」內尋找正等待上土風舞課程之張敏惠理論，並指
    責張敏惠不會交女兒，至媳婦有外遇，丙○○○並生傷害人之身體之故意，以雙
    手抓住張敏惠之頭髮，另徒手毆擊或以腳踢張敏惠，並將張敏惠推倒在地，致張
    敏惠受有右背二處紅腫（各約二公分）、左肘二處挫傷（一點五公分及一公分）
    、左膝瘀血（五×四公分）、右臉瘀血（一點五×一點五公分）及右股骨骨折（
    轉子下骨折）之傷害。
二、案經張敏惠訴請雄市政府警察局左營分局報請台灣高雄地方法院檢察署檢察官聲
    請簡易判決處刑。
    理  由
一、訊據被告丙○○○矢口否認有何傷害犯行，先辯稱：當天伊在家裡睡覺，並未前
    往果峰里活動中心云云；復稱：自從八十九年五月十七日伊兒子與被害人張敏惠
    三女兒結婚後，伊即未再見過被害人，當天伊在家中照顧被害人三女兒與伊兒子
    所生之雙胞胎，並未外出云云。然查：
  （一）右揭事實，業據被害人張敏惠於警、偵訊時指訴：被告係伊親家，於九十年
        八月二十四日七時許，在果峰里活動中心時，因被告誣陷伊女兒有外遇，並
        指責伊不會交女兒，即動手打伊，伊並沒有還手，儘量躲避，導致受傷等語
        甚詳，復有證人即目擊被告毆擊被害人之乙○○亦證稱：被害人係負責開活
        動中心的門，故第一個到達，而當天伊是第二個到，當時約早上六點多時，
        伊到果峰里活動中心三樓樓梯間時，看到報告與被害人二人扭在一起，並互
        相揪著對方的頭髮，雙方都發出唉叫聲，伊看到很害怕趕快下樓找人來幫忙
        ，到樓下後尚未找到人，就看到被告也下樓離開，伊再趕快上樓，看到被害
        人坐在地板上，頭髮很亂，頭皮上有瘀血的紅點，伊上前問被害人有無怎樣
        ，並要扶起被害人，被害人跟伊說身體很痛不要動他，被害人在地板上坐了
        約一小時，事後伊先去運動，另外友人送被害人去醫院，伊確定當時所見與
        被害人發生衝突的是在庭被告丙○○○等語明確（見偵查卷第七頁背面至第
        八頁訊問筆錄、本院九十一年三月五日訊問筆錄）。
  （二）另證人即當日將被害人送醫之吳坤霖在庭證述：當天被害人女兒于文慧打電
        話通知伊，因被害人在活動中心遭人毆打，請伊過去看看，伊趕到活動中心
        被害人已經不在，活動中心友人告知伊被害人已先送往軍校路附近一間小診
        所，但因醫生表示要開刀，伊才將被害人轉往較大的婦幼醫院，當時被害人
        稱整個背部不能動，無法走路，伊即背著被害人進醫院，伊沒有注意被害人
        當時身上有無傷害，但被害人手上拿著一把頭髮向伊表示是被被告抓下的等
        語（見本院九十一年三月五日訊問筆錄），證人即被害人三女于雅鈴亦陳稱
        ：當時早上六、七點時，伊在家裡接到一位「湯媽媽」電話稱伊母親在活動
        中心被打，情況很嚴重，伊趕緊到活動中心，當時伊母親腳不能動，伊即打
        電話聯絡二姐于文慧聯絡朋友來幫忙，但尚未等到友人，里長即幫伊將母親
        送到「榮生醫院」，後來二姐友人吳昆霖亦趕到醫院，再將母親送至婦幼醫
        院，當時伊母親有告訴伊說是遭被告打傷的等語（見本院九十一年三月二十
        六日訊問筆錄）。
  （三）被告並稱：九十年八月二十四日一早上伊在家中照顧二個雙胞胎小孩，二個
        小孩當實在樓上，約早上八時許，伊之媳婦甲○○有將二位小朋友帶過來給
        伊照顧等語，惟證人即被告媳婦甲○○則證稱：伊當實在大樂民族店工作，
        上班時會將小孩交予被告照顧，平常伊於早上七點半到八點間帶小朋友至被
        告家，幫忙一下再離開，當天伊到被告家時並有看到二位雙胞胎小孩放在小
        床裡並放置在屋外吹風等語（均見本院九十一年三月五日訊問筆錄），雖證
        人甲○○與被告所述到場時間大致相符，然被告稱當時雙胞胎嬰兒均置於樓
        上，與證人甲○○所述在門外看見放置小床，雙胞胎嬰兒在吹風等情迥然不
        同，是證人甲○○所述顯有疑義，實難遽為有利於被告之認定。
  （四）又被害人因遭被告毆擊而受有右背二處紅腫（各約二公分）、左肘二處挫傷
        （一點五公分及一公分）、左膝瘀血（五×四公分）、右臉瘀血（一點五×
        一點五公分）及右股骨骨折（轉子下骨折）之傷害，亦有高雄市立負又綜合
        醫院九十年八月二十五日所開立之驗傷診斷書一份在卷可憑，此外，並有高
        雄市政府警察局左營分局受理家庭暴力案件調查紀錄（通報）表一份在卷可
        稽。
  （五）綜上所述，被告上開所辯，顯係卸責之詞，委無足採。本件事證已臻明確，
       被告犯行，洵堪認定，應予依法論科。
二、核被告丙○○○所為，係犯刑法第二百七十七條第一項之傷害罪。爰審酌被告之
    素行良好，有台灣高等法院被告全國前案紀錄表一份在卷可佐，因子女間之感情
    糾紛導致心生仇怨而遷怒於被害人之犯罪動機、目的、傷害被害人之手段，被害
    人所受之傷害程度，及犯後在庭態度尚可等一切情狀，量處如主文所示之刑，並
    諭知易科罰金之折算標準，以示懲儆。
據上論斷，應依刑事訴訟法第四百五十二條、第二百九十九條第一項前段，刑法第二
百七十七條第一項、第四十一條第一項前段，罰金罰鍰提高標準條例第一條前段、第
二條，判決如主文。
中      華      民      國    九十一    年      四      月    二十九    日
                                  臺灣高雄地方法院刑事第四庭
                                        法    官    程克琳
右正本證明與原本無異。
如不服本判決，應於判決送達後十日內，向本院提出上訴狀。
                                        書 記 官    梁瑜玲
中    華    民    國      九十一      年      五      月      三      日
【附錄本案論罪科刑所依據之法條】
刑法第二百七十七條第一項：
傷害人之身體或健康者，處三年以下有期徒刑，拘役或一千元以下罰金。
